臺灣板橋地方法院刑事判決　　　　　　 100年度易字第2750號
公　訴　人　臺灣板橋地方法院檢察署檢察官
被　　　告　蔡和彥
上列被告因竊盜案件，經檢察官提起公訴（100 年度偵字第1881
2 號），本院判決如下：
    主  文
蔡和彥踰越安全設備竊盜，累犯，處有期徒刑柒月。
    事  實
一、蔡和彥前於民國93年間因踰越安全設備竊盜案件，經臺灣桃
    園地方法院以93年度簡字第379 號判決判處有期徒刑6 月，
    如易科罰金，以銀元300 元折算1 日確定，並於95年1 月28
    日執行完畢（於本案不構成累犯）。又於94年間因攜帶兇器
    竊盜案件，經臺灣臺北地方法院以94年度易字第1157號判決
    判處有期徒刑1 年，嗣蔡和彥提起上訴，經臺灣高等法院以
    94年度上易字第2001號判決駁回上訴而確定；復於96年間因
    竊盜案件，經臺灣桃園地方法院以96年度審易字第822 號判
    決判處拘役20日，如易科罰金，以新臺幣（下同）1,000 元
    折算1 日確定，入監與前開罪刑接續執行，於97年8 月23日
    執行完畢（於本案構成累犯）。詎其猶不知悔改，復意圖為
    自己不法之所有，於100 年7 月10日晚間9 時許，至簡秋松
    所經營、位於新北市○○區○○路10之l 號「天佑資源回收
    場」後方，乘假日夜間無人在內時，踰越鐵圍籬侵入上址回
    收場內（所涉無故侵入他人建築物或附連圍繞之土地犯行，
    未據告訴），徒手竊取簡秋松所有之銅管9 條、青銅24塊（
    價值共計約5,850 元），得手後離開上開資源回收場時，為
    巡邏員警當場查獲，始悉上情。
二、案經新北市政府警察局樹林分局報請臺灣板橋地方法院檢察
    署檢察官偵查起訴。
    理  由
壹、程序方面：
    本判決下列所引用認定犯罪事實之各項證據，無證據證明係
    公務員違背法定程序所取得，又檢察官及被告蔡和彥於本院
    審判期日就證據能力均未予爭執，同意作為證據，且迄至言
    詞辯論終結前亦未再聲明異議。本院審酌各該證據取得或作
    成時之一切情況，並無違法、不當或不宜作為證據之情事，
    與本案待證事實間復具有相當之關聯性，依刑事訴訟法第15
    8 條之4 反面解釋及同法第159 條之5 規定意旨，自得採為
    本件認定事實之基礎，合先敘明。
貳、實體方面：
一、前揭犯罪事實業據被告於警詢、偵查及本院審理中均坦承不
    諱，核與證人即被害人簡秋松於警詢、偵訊中所為之證述相
    符，並有新北市政府警察局樹林分局搜索扣押筆錄及扣押物
    品目錄表、贓物認領保管單、現場採證照片2 張附卷可稽【
    見臺灣板橋地方法院檢察署100 年度偵字第18812 號偵查卷
    （下稱偵字卷）第8 至12頁、第15頁】。被告之自白既有上
    開證據足資補強，應堪信為真實。據此，本案事證明確，被
    告犯行堪以認定。
二、論罪科刑部分：
（一）按籬笆本係因防閑而設，自屬安全設備之一種，究與牆垣
      係用土磚作成之性質有間，最高法院45年臺上字第210 號
      判例意旨參照。查證人即被害人簡秋松證稱：伊係用鐵籬
      將前揭天佑資源回收場圍起來等語（見上開偵字卷第34頁
      ），是被告踰越者應係安全設備之事實，堪以認定。故核
      被告所為，係犯刑法第321 條第1 項第2 款之踰越安全設
      備竊盜罪。
（二）又被告有前揭事實欄所載之論罪科刑及執行完畢紀錄，有
      臺灣高等法院被告前案紀錄表1 份在卷可按。其受徒刑之
      執行完畢後5 年以內，故意再犯本案有期徒刑以上之罪，
      為累犯，應依刑法第47條第1 項之規定加重其刑。
（三）本院審酌被告有如前揭事實欄所載之多次竊盜前案紀錄，
      其素行自難認良善；惟另考量被告已年逾花甲，且犯後業
      坦承全部犯行，又本件遭竊物品之價值尚非甚鉅【價值共
      計5,850 元（見上開偵字卷第5 頁背面，即證人簡秋松於
      警詢中所為之證述）】，被害人簡秋松亦表示不欲對被告
      追究責任（見上開偵字卷第5 頁背面、第34頁），兼衡被
      告之智識程度（學歷為國小畢業）等一切情狀，酌情量處
      如主文所示之刑，以資懲儆。
據上論斷，應依刑事訴訟法第299 條第1 項前段，刑法第321 條
第1 項第2 款、第47條第1 項，刑法施行法第1 條之1 第1 項、
第2 項前段，判決如主文。
本案經檢察官郭峻豪到庭執行職務。
中    華    民    國   100    年    12    月    8     日
              刑事第十五庭  法  官  毛彥程
上列正本證明與原本無異。
如不服本判決，應於判決送達後10日內敘明上訴理由，向本院提
出上訴狀（應附繕本），上訴於臺灣高等法院。其未敘述上訴理
由者，應於上訴期間屆滿後20日內向本院補提理由書「切勿逕送
上級法院」。
                            書記官  翁淑婷
中    華    民    國   100    年    12    月    9     日
附錄本案論罪科刑法條全文：
中華民國刑法第320條
意圖為自己或第三人不法之所有，而竊取他人之動產者，為竊盜
罪，處5 年以下有期徒刑、拘役或5 百元以下罰金。
意圖為自己或第三人不法之利益，而竊佔他人之不動產者，依前
項之規定處斷。
前二項之未遂犯罰之。
中華民國刑法第321條
犯竊盜罪而有下列情形之一者，處六月以上、五年以下有期徒刑
，得併科新臺幣十萬元以下罰金：
一、侵入住宅或有人居住之建築物、船艦或隱匿其內而犯之者。
二、毀越門扇、牆垣或其他安全設備而犯之者。
三、攜帶兇器而犯之者。
四、結夥三人以上而犯之者。
五、乘火災、水災或其他災害之際而犯之者。
六、在車站、埠頭、航空站或其他供水、陸、空公眾運輸之舟、
    車、航空機內而犯之者。
前項之未遂犯罰之。